臺灣雲林地方法院刑事判決
111年度交易字第129號
公  訴  人  臺灣雲林地方檢察署檢察官
被      告  吳俊興


上列被告因公共危險等案件，經檢察官提起公訴（110年度偵字
第1789號），於準備程序進行中，被告就被訴事實為有罪之陳述
，本院裁定行簡式審判程序，判決如下：
    主      文
吳俊興駕駛動力交通工具而吐氣所含酒精濃度達每公升零點二五
毫克以上，處有期徒刑玖月。
    事實及理由
壹、犯罪事實
一、吳俊興於民國111年2月26日下午4時許起，在雲林縣○○鄉○○
    路00號之牡丹茶室飲用啤酒若干後，明知服用酒類後不得駕
    駛動力交通工具，竟基於酒後駕駛動力交通工具之犯意，於
    同日下午5時15分許，自上址騎乘車牌號碼000-0000號普通重
    型機車行駛於道路。嗣行經雲林縣○○鄉○○路0號前，因未載安
    全帽為警攔查而發現其酒氣濃厚，並於同日下午5時46分許
    對其施以吐氣所含酒精濃度測試，測得其吐氣所含酒精濃度
    達每公升0.51毫克，而悉上情。
二、案經雲林縣警察局西螺分局報告臺灣雲林地方檢察署檢察官
    偵查起訴。　　
貳、程序部分
　　被告吳俊興所犯之罪，係死刑、無期徒刑、最輕本刑為3年
    以上有期徒刑以外之罪，亦非高等法院管轄第一審案件，被
    告於準備程序就前揭被訴事實為有罪之陳述，經依法告知簡
    式審判程序之旨，並聽取當事人之意見後，本院認無不得或
    不宜依簡式審判程序進行之情形，爰依刑事訴訟法第273條
    之1第1項規定，裁定本案進行簡式審判程序，是本案之證據
    調查，依同法第273條之2規定，不受同法第159條第1項、第
    161條之2、第161條之3、第163條之1及第164條至第170條規
    定之限制。　　
參、認定犯罪事實所憑之證據及理由
　　上開犯罪事實，業經被告於警詢、偵訊、本院準備及審理程
    序中均坦承不諱（偵卷第13至17頁、第61至62頁；本院卷第
    57頁、第59頁、第64頁、第65頁），並有雲林縣警察局西螺
    分局崙背分駐所道路交通事故當事人酒精測定紀錄表（偵卷
    第19頁）、車籍詳細資料報表（偵卷第35頁）、財團法人工
    業技術研究院呼氣酒精測試器檢定合格證書影本（偵卷第47
    頁）、雲林縣警察局取締『酒後駕車』公共危險案件檢測及觀
    察記錄表（偵卷第29頁）各1份、雲林縣警察局舉發違反道
    路交通管理事件通知單3份（偵卷第21至22頁）、現場照片2
    張（偵卷第31至32頁）、行車紀錄器畫面截圖1張（偵卷第3
    1頁）在卷可稽。足認被告前開自白與事實相符，堪以採信
    ，本案事證已臻明確，被告犯行堪以認定，應依法論科。 
肆、論罪科刑
一、核被告所為，係犯刑法第185條之3第1項第1款之駕駛動力交
    通工具而吐氣所含酒精濃度達每公升0.25毫克以上之罪。
二、被告固有起訴書所載公共危險之前科，但檢察官就被告構成
    累犯之事實及應加重其刑事項，未具體指出證明之方法，本
    院參照最高法院刑事大法庭110年度台上大字第5660號裁定
    意旨，僅將被告之前科紀錄列入刑法第57條第5款「犯罪行
    為人之品行」之量刑審酌事由（包含其前因公共危險案件，
    分別經本院判處有期徒刑7月、8月確定，並經本院以110年
    度聲字第189號裁定應執行有期徒刑1年確定，於110年12月1
    8日因縮短刑期執行完畢等情，見臺灣高等法院被告前案紀
    錄表），爰不依累犯規定加重其刑。
三、爰審酌被告為具有一般事理能力之人，應知悉酒精成分對人
    之意識能力具有不良影響，如於酒醉之狀態駕駛動力交通工
    具，對一般往來之公眾及駕駛人自身皆具有高度危險性，本
    案被告吐氣酒精濃度達每公升0.51毫克，已超出標準值，且
　　曾多次因不能安全駕駛罪經法院判決並執行在案，有臺灣高
    等法院被告前案紀錄表在卷可佐，可見其素行不佳，並再犯
    本案犯行，顯然輕忽法律規範、漠視自己及公眾通行之安全
    ，對交通安全之危害非淺，所為誠屬不該；惟念其犯後坦承
    犯行，犯後態度尚可，兼衡被告自陳國中畢業之學歷，務農
    為業，離婚，育有3名成年子女，現1人獨居之生活家庭經濟
    狀況（本院卷第66頁），兼衡本次酒後駕車幸未造成其他用
    路人傷亡，被告之生活狀況、犯罪動機、情節等一切情狀，
    量處如主文所示之刑。
伍、應適用之法律
一、刑事訴訟法第273條之1第1項、第299條第1項前段。
二、刑法第185條之3第1項第1款。
三、刑法施行法第1條之1第1項。
本案經檢察官姜智仁提起公訴，檢察官吳淑娟到庭執行職務。
中　　華　　民　　國　　111 　 年　　6　　月　　20　　日
                  刑事第六庭   法  官  簡伶潔
以上正本證明與原本無異。                          
如不服本判決應於收受判決後20日內向本院提出上訴書狀，並應
敘述具體理由；其未敘述上訴理由者，應於上訴期間屆滿後20日
內向本院補提理由書（均須按他造當事人之人數附繕本）。「切
勿逕送上級法院」。
                               書記官  曾千庭
中　　華　　民　　國　　111 　年　　6 　　月　　20　　日
附錄本案論罪科刑法條全文：
中華民國刑法第185條之3
駕駛動力交通工具而有下列情形之一者，處3年以下有期徒刑，
得併科30萬元以下罰金：
一、吐氣所含酒精濃度達每公升零點二五毫克或血液中酒精濃度
    達百分之零點零五以上。
二、有前款以外之其他情事足認服用酒類或其他相類之物，致不
    能安全駕駛。
三、服用毒品、麻醉藥品或其他相類之物，致不能安全駕駛。
因而致人於死者，處3年以上10年以下有期徒刑，得併科2百萬元
以下罰金；致重傷者，處1年以上7年以下有期徒刑，得併科1百
萬元以下罰金。
曾犯本條或陸海空軍刑法第54條之罪，經有罪判決確定或經緩起
訴處分確定，於十年內再犯第1項之罪因而致人於死者，處無期
徒刑或5年以上有期徒刑，得併科3百萬元以下罰金；致重傷者，
處3年以上10年以下有期徒刑，得併科2百萬元以下罰金。